臺灣新北地方法院民事裁定
111年度簡聲抗字第44號
抗  告  人  廖泰雄  


相  對  人  李光蘊  
上列當事人間聲請確定訴訟費用額事件，抗告人對於民國111年8
月9日本院板橋簡易庭111年度板聲字第133號裁定提起抗告，本
院裁定如下：
　　主  文
抗告駁回。
抗告訴訟費用由抗告人負擔。
　　理  由
一、抗告意旨略以：伊已於民國111年7月12日對本院板橋簡易庭
    109年度板建簡字第72號、本院110年度簡上字第201號（下
    稱本案訴訟）確定判決提起再審之訴，如再審之訴有理由，
    上開確定判決即失其效力，不符民事訴訟法第91條規定判決
    應具有執行力之要件。又相對人於本案訴訟審理時聲請法院
    囑託新北市土木技師公會鑑定，鑑定項目包含漏水原因、修
    復項目、修復方法、修復費用預估。然鑑定報告結論為「難
    以確認漏水原因」、「漏水修復項目、修復方法、修復費用
    預估等，均無法據以評估」，就上開鑑定項目均無法提出鑑
    定意見。伊敗訴之理由係上開確定判決認伊有證明妨礙之情
    形，與前揭鑑定報告無涉，亦即相對人聲請鑑定，並非主張
    權利所必要，原裁定命伊全額負擔鑑定費用新臺幣（下同）
    20萬元，有失公允，爰依法提起抗告等語。
二、按訴訟費用，由敗訴之當事人負擔；法院未於訴訟費用之裁
    判確定其費用額者，第一審受訴法院於該裁判有執行力後，
    應依聲請以裁定確定之；依第1項確定之訴訟費用額，應於
    裁定送達之翌日起，加給法定利率計算之利息，民事訴訟法
    第78條、第91條第1項、第3項分別定有明文。又訴訟費用，
    除裁判費外，尚包括民事訴訟法第77條之23至第77條之25所
    定各項費用在內。是法院囑請鑑定之鑑定費用依同法第77條
    之23規定，亦屬訴訟費用之一部（最高法院106年度台抗字
    第1103號裁定意旨參照）。再按確定訴訟費用額之程序，僅
    在審究有求償權之一造當事人所開列之費用項目，及其提出
    支付費用之計算書等證據，是否屬於訴訟費用之範圍，以確
    定應負擔訴訟費用之他造當事人所應賠償其之訴訟費用數額
    ，並非就權利存在與否為確定；有關訴訟費用負擔之主體、
    負擔比例等悉依命負擔訴訟費用之裁判定之，於確定訴訟費
    用額之程序中，無從更為不同之酌定（最高法院104年度台
    抗字第938號裁定意旨參照）。
三、經查，相對人起訴請求抗告人修復漏水等事件之本案訴訟，
    經本院板橋簡易庭以109年度板建簡字第72號判決相對人全
    部勝訴及第一審訴訟費用由抗告人負擔，抗告人提起上訴，
    經本院以110年度簡上字第201號判決駁回上訴及第二審訴訟
    費用由抗告人負擔確定等情，有本案訴訟第一、二審判決書
    可稽（見本院111年度板聲字第133號卷第11至23頁）。又相
    對人主張其於本案訴訟支出第一審裁判費3,530元及鑑定費
    用4,000元、15萬6,000元，合計20萬3,530元等情，亦據提
    出本院自行收納款項收據、新北市土木技師公會收據、統一
    發票、訴訟費用計萬書為憑（見同上卷第25至31頁）。原裁
    定據此確定抗告人應負擔之訴訟費用額為20萬3,530元，及
    自原裁定送達抗告人翌日起至清償日止，按週年利率5％計算
    之利息，自無不當。抗告人雖謂其提起之再審之訴如為有理
    由，本案訴訟確定判決即無執行力，無民事訴訟法第91條規
    定之適用云云。惟抗告人未證明其所提再審之訴已將本案訴
    訟確定判決廢棄確定，該確定判決自仍具執行力，而有民事
    訴訟法第91條確定訴訟費用額規定之適用，不得僅以抗告人
    對於本案訴訟確定判決提起再審之訴，即遽謂該確定判決已
    無執行力。抗告人雖又以前揭情詞否認鑑定費用屬訴訟費用
    ，然細繹本案訴訟第一、二審判決書可知，相對人起訴主張
    其所有門牌號碼新北市○○區○○街00巷0弄0號3樓房屋漏水係
    因樓上4樓房屋所造成，請求抗告人修復漏水原因及回復漏
    水損害，並聲請法院囑託新北市土木技師公會為漏水原因、
    修復項目、修復方法、修復費用之鑑定，該公會嗣出具鑑定
    報告載明無法認定漏水原因等鑑定事項，係因抗告人拒絕配
    合鑑定（見同上卷第12至15頁、第17至21頁），足見相對人
    聲請鑑定係為證明其主張為真實，而為伸張權利所必要，並
    非無益之訴訟行為，因此所生之鑑定費用自屬訴訟費用之一
    部，抗告人上開所陳自無足取。抗告意旨指摘原裁定不當，
    聲明廢棄，非有理由。
四、據上論結，本件抗告為無理由。爰裁定如主文。
中　　華　　民　　國　　111 　年　　11　　月　　16　　日
                  民事第六庭審判長法　官　許瑞東
　　　　　　　　　
　　　　　　　　　　　　　　  　　法　官　宋家瑋
　　　　　　　　　
　　　　　　　　　　　　　　　　　法　官　賴彥魁
以上正本係照原本作成。
本裁定不得再抗告。
中　　華　　民　　國　　111 　年　　11　　月　　16　　日
                                  書記官　蘇莞珍